---
title: "Data Visualization: Clothing"
author: "Gita"
date: '2022-06-29'
output: html_document
    
---
<style>
body {
}
</style>


# Background 

```{r setup}
# Membersihkan environment
rm(list = ls())
# chunk options
knitr::opts_chunk$set(
  message = FALSE,
  warning = FALSE,
  fig.align = "center",
  comment = "#>"
)
# scientific notation
options(scipen = 9999)
```


## Input Data
Pastikan data yang ingin dipakai sudah satu folder dengan R project 

```{r}
# membaca data 
clothing <- read.csv("data_input/clothing.csv")
```
**Data sudah siap digunakan dan bisa dilanjutkan ke tahapan selanjutnya**

# Data Inspection 

```{r}
# cek 5 data teratas
head(clothing)
```

```{r}
# cek 5 data terbawah
tail(clothing)
```

```{r}
# cek bentuk dari data
dim(clothing)
```
**Berdasrkan inspeksi di atas, dapat disimpulkan bahwa :`clothing` data terdapat `23486 of rows` dan `9 of coloumns`**

```{r}
# cek data NA
colSums(is.na(clothing))
```
Cek untuk missing value
```{r}
# menghilangkan missing data
# import library 
library(tidyverse)
clothing <- clothing %>% 
  drop_na(division_name, category)
colSums(is.na(clothing))
```

```{r}
# deskripsikan nama column 
names(clothing)
```
* "clothing_id"
* “age_group”
* “review_text”
* “rating”
* “recommended_ind”
* “positive_feedback_count”
* “division_name”
* “category”
* “review_date”

# Data Cleansing and Coertions
Cek tipe data untuk setiap column
```{r}
str(clothing)
```

** Berdasarkan hasil tersebut, ditemukan beberapa tipe data yang tidak tepat. Sehingga diperlukan perubahan tipe data (data coertion)**

```{r}
# change data type
clothing$review_date <- as.Date(clothing$review_date, "%y/%m/%d")
clothing$age_group <- as.character(clothing$age_group)
clothing$positive_feedback_count <- as.numeric(clothing$positive_feedback_count)
str(clothing)
```

** Setiap colum sudah diubah ke tipe data yang tepat **

Now, the data is ready to be procces and analyse

# Data Explanation

```{r}
summary(clothing)
```

Dari ringkasan tersebut, kita dapat menyimpulkan:
* Review pertama dikirim pada September 2020
* Review positif per hari secara umum memiliki 3 review per hari
* Kategori pakaian yang paling banyak di jual adalah tops
* Pelanggan terbanyak berada dalam rentang usia 35-53 tahun
* Rata-rata produk memiliki review positif yaitu 4.00

# Data Manipulation and Transformation

**periksa outlier dalam positive feedback count**
```{r}
aggregate(positive_feedback_count~category, clothing, mean)
```

```{r}
aggregate(positive_feedback_count~category, clothing, var)
```

```{r}
aggregate(positive_feedback_count~category, clothing, sd)
```

```{r}
boxplot(clothing$positive_feedback_count)
```

**Kesimpulan : Dari hasil di atas, kami menemukan kemungkinan adanya outlier, namun dari perhitungan kami, nilai Sd sekitar 6 (menurut saya masih bisa ditoleransi), jadi prosesnya bisa dilanjutkan**


Berapa total rating dari masing-masing kategori, dan mana yang tertinggi?
```{r}
aggregate(rating~category,clothing,sum)
```

**Jawaban : rating tertinggi berasal dari kategori dari 'tops' di 43675 total rating**

Kategori mana yang memberikan angka penjualan terendah? berapa banyak keuntungan yang didapatkan?
```{r}
aggregate(rating~category,clothing,sum)
```

**Jawaban : rating terendah berasal dari kategori dari 'trend' di 454 total rating**

`product category` mana berdasarkan based costumer `age_group` memberikan `positive_feedback_count` tertinggi? 
```{r}
plot(xtabs(positive_feedback_count~category + age_group,clothing))
```

**Jawaban : secara keseluruhan berdasarkan `age_group` `35 hingga 54` dan `positive feedback count` kategori `tops` adalah yang paling disukai konsumen**

Kategori mana berdasarkan division_name yang memberikan jumlah umpan balik paling positif?
```{r}
heatmap(xtabs(positive_feedback_count~division_name+category, clothing), cexRow = 0.8, cexCol = 0.8, scale = "column", Colv = NA, Rowv = NA)
```

**Jawaban : Category of product yang paling disukai adalah `General`**

Pada bulan apa konsumen memberikan rating paling tinggi untuk kategori produk (based division_names)? 
```{r}
# Membuat month column
clothing$review_month <- months(clothing$review_date)
# Membuat heatmap untuk visualisi data
heatmap(xtabs(rating  ~ review_month + age_group,clothing), cexRow = 0.8, cexCol = 0.8, scale = "column", Colv = NA, Rowv = NA)
``` 

**Jawaban : Konsumen paling banyak memberikan rating pada bulan `Agustus`**


Bagaimana aktivitas rating berdasarkan, product category and division_names ? 
```{r}
# scale the consume rating
heatmap(xtabs(rating~category + division_name, clothing), cexRow = 0.8, cexCol = 0.8, scale = "column", Colv = NA, Rowv = NA)
```

**Jawaban : Rating tertinggi berdasarkan division_name dan category `General and General Petite` adalah `Tops` and for `Intimates` is `Intimate`**

Produk apa yang paling direkomendasikan berdasarkan consumer's vote? 
```{r}
# scale recommended product
heatmap(xtabs(recommended_ind ~ category + division_name, clothing), cexRow = 0.8, cexCol = 0.8, scale = "column", Colv = NA, Rowv = NA)
```

**Jawaban : Produk yang paling direkomendasikan berdasrkan division_name dan category `General and General Petite` adalah `Tops` and for `Intimates` is `Intimate`**

# Business Recomendation

- Tops akan tetap menjadi kategori produk yang paling disukai
- Brand General and General Petite menghasilkan tops yang bagus dan Intimates menghasilkan Intimate yang baik dan disukai oleh konsumen
- Agustus adalah bulan dimana konsumen akan meninggalkan komentar
- Kelompok usia 35 - 64 adalah kelompok yang memiliki engagement tinggi dengan perusahaan
- Sebagian besar produk dengan peringkat tertinggi akan baik untuk direkomendasikan kepada non-pembeli
